【裁判字號】    97,審訴,1595
【裁判日期】    970616
【裁判案由】    毒品危害防制條例
【裁判全文】
臺灣高雄地方法院刑事判決            97年度審訴字第1595號
公  訴  人  臺灣高雄地方法院檢察署檢察官
被      告  乙○○
指定辯護人  本院公設辯護人黃文德
上列被告因毒品危害防制條例案件，經檢察官提起公訴（97年度
毒偵字第2757號），本院合議庭裁定由受命法官獨任依協商程序
審理，判決如下：
    主  文
乙○○施用第一級毒品，累犯，處有期徒刑玖月。
    事實及理由
一、本件犯罪事實及證據，除犯罪事實「復經法院裁定減為應執
    行有期徒刑3 月15日確定，」更正為「復經法院裁定予以減
    刑為有期徒刑3 月15日、3 月」；「在不詳地點」更正為「
    在高雄市小港區某處工地」；「並扣得含有第一級毒品海洛
    因之殘渣袋1 個（毒品海洛因與包裝袋無法析離）及其所有
    供其施用毒品所用之杓子、吸食器各1 個」更正為「並扣得
    與其前開施用第一級毒品海洛因無關之包裝袋、杓子、吸食
    器各1 個」；證據部分補充「被告乙○○於本院審理中之自
    白」外，餘均引用檢察官起訴書之記載，如附件。
二、本件被告業已認罪，並經辯護人協助下與檢察官於審判外達
    成協商之合意，渠等合意內容為：被告願受科刑範圍如主文
    所載。經核被告所為，係犯毒品危害防制條例第10條第1 項
    之施用第一級毒品罪，且上開協商合意內容，並無刑事訴訟
    法第455 條之4 第1 項所列不得認罪協商之情形，本件既經
    檢察官聲請改依協商程序而為判決，本院爰不經言詞辯論，
    於協商合意範圍內為協商判決。
三、應適用之法條：刑事訴訟法第455 條之4 第2 項、第455 條
    之8 、第454 條第2 項，毒品危害防制條例第10條第1 項，
    刑法第11條前段、第47條第1 項。
四、本判決除有刑事訴訟法第455 條之4 第1 項第1 款、第2 款
    、第4 款、第6 款、第7 款所定情形之一，或違反同條第2
    項規定者外，不得上訴。
本案經檢察官林永富到庭執行職務。
中    華    民    國    97    年    6     月    16    日
                  刑事第七庭    法  官  陳君杰
以上正本證明與原本無異。
如不服本判決，應於判決送達後10日內，向本院提出上訴狀。
中    華    民    國    97    年    6     月    16    日
                                書記官  李承悌
附錄本判決論罪科刑法條全文：
毒品危害防制條例第10條第1項
施用第一級毒品者，處6 月以上5 年以下有期徒刑。
附件：
臺灣高雄地方法院檢察署檢察官起訴書
                                     97年度毒偵字第2757號
     被      告  乙○○  男  36歲（民國○○年○月○○日生）
                         身分證統一編號：Ｚ000000000號
                         住澎湖縣七美鄉中和村8鄰山頂22 號
                         之3
                         居高雄市○○區○○路446號6樓
 上被告因違反毒品危害防制條例案件，已經偵查終結，認應提起
 公訴，茲敘述犯罪事實及證據並所犯法條如下：
         犯罪事實
 一、乙○○前因施用毒品及竊盜案件，經法院分別判處有期徒刑
     7月、6月確定，復經法院裁定減為應執行有期徒刑3月15 日
     確定，甫於民國96年9月30日縮短刑期執行完畢。
 二、乙○○曾因施用毒品案件，經依臺灣高雄地方法院94年度毒
     聲字第902 號裁定送觀察、勒戒後，認無繼續施用毒品之傾
     向，於94年5月6日釋放，並經本署檢察官以94年度毒偵字第
     2930號不起訴處分確定。詎仍不知悔改，復基於施用第一級
     毒品海洛因之犯意，於97年3月9日下午1時2分許為警採尿時
     起回溯24小時內之某時（不含為警查獲後至採尿前之時間）
     ，在不詳地點，施用第一級毒品海洛因。嗣於同年月9 日上
     午10時30分許，在高雄市○鎮區○○路與后安路口為警查獲
     ，並扣得含有第一級毒品海洛因之殘渣袋1 個（毒品海洛因
     與包裝袋無法析離）及其所有供其施用毒品所用之杓子、吸
     食器各1個。
 三、案經高雄市政府警察局保安大隊報告偵辦。
         證據並所犯法條
 一、訊之被告乙○○矢口否認有施用毒品之犯行，惟查，被告之
     尿液檢驗結果，呈可待因、嗎啡陽性反應，此有高雄市立凱
     旋醫院濫用藥物尿液檢驗報告及偵辦毒品案件尿液採證代碼
     對照表各1 紙附卷可稽。被告前因施用毒品案件，經觀察、
     勒戒後已於94年5月6日執行完畢釋放，並由本署檢察官為不
     起訴處分確定，有不起訴處分書、本署刑案資料查註紀錄表
     及全國施用毒品案件紀錄表各1 份在卷可參。是被告於觀察
     、勒戒執行完畢釋放後，5 年內再施用第一級毒品之犯嫌應
     堪認定。
 二、核被告所為，係犯毒品危害防制條例第10條第1 項之施用第
     一級毒品罪嫌。被告持有第一級毒品海洛因之低度行為為施
     用之高度行為所吸收，不另論罪。其曾受有期徒刑執行完畢
     ，有本署刑案資料查註紀錄表可參，5 年以內故意再犯本件
     有期徒刑以上之罪，為累犯，請依刑法第47條第1 項規定加
     重其刑。至扣案含有第一級毒品海洛因成分之殘渣袋1 個（
     毒品海洛因與包裝袋無法析離），為現場查獲之毒品，請依
     毒品危害防制條例第18條第1 項前段規定宣告沒收銷燬。而
     其他扣案之物品，係被告所有供其施用第一級毒品海洛因所
     用之器具（但非專供），業據被告供述在卷，請依刑法第38
     條第1項第2款規定宣告沒收。
 三、依毒品危害防制條例第23條第2 項、刑事訴訟法第251條第1
     項提起公訴。
     此  致
 臺灣高雄地方法院
 中    華    民    國    97    年    4     月    9     日
                           檢察官   甲  ○  ○
 上正本證明與原本無異
 中    華    民    國    97    年    4     月    16    日
                           書記官   劉  晚  霞
 所犯法條
 毒品危害防制條例第10條第1項
 施用第一級毒品者，處 6 月以上 5 年以下有期徒刑。
 施用第二級毒品者，處 3 年以下有期徒刑。


司法院資訊處製作；財團法人民間司法改革基金會備份。
